Minutes et répertoires du notaire Antoine BELURGEY, 16 janvier 1778 - 16 octobre 1788 (étude XXXV)
Archives nationales
- Minutes de Antoine BELURGEY, 1771 - 1789; MC/ET/XXXV/800 - MC/ET/XXXV/919
  - Minutes. 1787, avril - 1787, mai, avril 1787 - mai 1787; MC/ET/XXXV/895
    - Contrat de mariage entre Maximilien REMY demeurant rue de Cléry, paroisse Notre-Dame des Bonnes Nouvelles, diocèse de Paris, Menuisier et Marie Anne Victoire Evrard, demeurant rue Beauregard, paroisse de Notre-Dame des Bonnes Nouvelles, diocèse de Paris., 13 mai 1787; MC/ET/XXXV/895
      contrat de mariage; Cléry (rue de); Beauregard (rue); Remy, Maximilien; Evrard, Marie-Anne-Victoire; menuisier
    - Contrat de mariage entre Denis Charles FEUCHÈRE de FILLIANCOURT demeurant rue Saint-Honoré, paroisse Saint-Eustache, diocèse de Paris, Marchand drapier et Anne Victoire Leroux, demeurant rue Saint-Honoré, paroisse de Saint-Germain l'Auxerrois, diocèse de Paris., 20 mai 1787; MC/ET/XXXV/895
      contrat de mariage; Saint-Honoré (rue); Feuchère de Filliancourt, Denis-Charles; Leroux, Anne-Victoire; négociant
  - Minutes. 1787, juin, juin 1787; MC/ET/XXXV/896
    - Contrat de mariage entre Luc PONTHIEUX demeurant rue Saint-Honoré, paroisse Saint-Eustache, diocèse de Paris, Bourgeois de Paris et Bastienne Foliot, demeurant rue Saint-Honoré, paroisse de Saint-Eustache, diocèse de Paris., 4 juin 1787; MC/ET/XXXV/896
      contrat de mariage; Saint-Honoré (rue); Ponthieux, Luc; Foliot, Bastienne
  - Minutes. 1787, juillet - 1787, août, juillet 1787 - août 1787; MC/ET/XXXV/897
    - Contrat de mariage entre Nicolas Charles SATIZELLE demeurant rue Traversière, paroisse Saint-Roch, diocèse de Paris, Officier de maison et Françoise Quenette, demeurant rue Traversière, paroisse de Saint-Roch, diocèse de Paris., 10 juillet 1787; MC/ET/XXXV/897
      contrat de mariage; Traversière (rue); Satizelle, Nicolas-Charles; Quenette, Françoise
    - DELAHAYE-DELAUNAYE (Marc-Antoine-André) ancien régisseur général de S.M. le roi de Prusse, demeurant rue Vendôme, paroisse Saint-Nicolas-des-Champs. § Bail d'appartement à Marc-Antoine-André DELAHAYE-DELAUNAYE, 11 juillet 1787; MC/ET/XXXV/897
      bail; Delahaye-Delaunaye, Marc-Antoine-André
    - Roi de Prusse (Régisseur général du) § Bail d'un appartement rue de Bondy à Marc-Antoine André DELAHAYE-DELAUNAY, ancien régisseur général de S.M. le roi de Prusse, demeurant rue Vendôme, paroisse Saint-Nicolas-des-Champs., 11 juillet 1787; MC/ET/XXXV/897
      bail; Roi de Prusse, Régisseur général du
    - Contrat de mariage entre Pierre Joseph PENJON demeurant rue de Grenelle, paroisse Saint-Eustache, diocèse de Paris, Maître et marchand tailleur d'habits et Marie Anne Abbat, demeurant rue Saint-Honoré, paroisse de Saint-Eustache, diocèse de Paris., 22 juillet 1787; MC/ET/XXXV/897
      contrat de mariage; Grenelle (rue de); Saint-Honoré (rue); Penjon, Pierre-Joseph; Abbat, Marie-Anne; commerçant; tailleur d'habits
    - Contrat de mariage entre Georges AUBRY demeurant rue Saint-Thomas du Louvre, paroisse Saint-Germain l'Auxerrois, diocèse de Paris, Bourgeois de Paris et Anne Margueritte Patefor, demeurant rue Saint-Thomas du Louvre, paroisse de Saint-Germain l'Auxerrois, diocèse de Paris., 2 août 1787; MC/ET/XXXV/897
      contrat de mariage; Saint-Thomas-du-Louvre (rue); Saint-Thomas-du-Louvre (rue); Aubry, Georges; Patefor, Anne-Margueritte
    - Contrat de mariage entre Jean Rodolphe SCHORNDOR demeurant rue Saint-Pierre de Montmartre, paroisse Saint-Eustache, diocèse de Paris, Banquier et Augustine Victoire Fortunée Argand, demeurant rue Trainée, paroisse de Saint-Eustache, diocèse de Paris., 8 août 1787; MC/ET/XXXV/897
      contrat de mariage; Trainée (rue); Schorndor, Jean-Rodolphe; Argand, Augustine-Victoire-Fortunée; banquier
  - Minutes. 1787, septembre - 1787, octobre, septembre 1787 - octobre 1787; MC/ET/XXXV/898
    - Contrat de mariage entre Guillaume Ignace DARLU, écuyer, demeurant rue du Bouloy, paroisse Saint-Eustache, diocèse de Paris, et Cécile Françoise Preponnier, demeurant rue du Bouloy (Hotel du Routage), paroisse de Saint-Eustache, diocèse de Paris., 31 octobre 1787; MC/ET/XXXV/898
      contrat de mariage; Darlu, Guillaume-Ignace; Preponnier, Cécile-Françoise
  - Minutes. 1787, novembre - 1787, décembre, novembre 1787 - décembre 1787; MC/ET/XXXV/899
  - Minutes. 1788, janvier - 1788, février, janvier 1788 - février 1788; MC/ET/XXXV/900
  - Minutes. 1788, mars, mars 1788; MC/ET/XXXV/901
  - Minutes. 1788, avril - 1788, mai, avril 1788 - mai 1788; MC/ET/XXXV/902
  - Minutes. 1788, juin, juin 1788; MC/ET/XXXV/903
  - Minutes. 1788, juillet - 1788, août, juillet 1788 - août 1788; MC/ET/XXXV/904
  - Minutes. 1788, septembre - 1788, 31 octobre, septembre 1788 - 31 octobre 1788; MC/ET/XXXV/905
    1788, septembre à 16 octobre: actes passés par-devant Antoine Belugey.
    1788, 22 à 31 octobre: actes passés par-devant Auguste Thion de La Chaume.
  - Inventaire Maulgué, Jean-Louis, pourvoyeur de la maison du roi, expédition. 1780, 29 novembre, 29 novembre 1780; MC/ET/XXXV/907
  - Minutes (constitutions de rentes publiques). 1779 - 1780, MC/ET/XXXV/909
    Édit de novembre 1778, à 8.5 % sur 2 têtes, rentes viagères à 10, 9.5% et 8% sur 1 à 4 têtes, édit de novembre 1779.
  - Minutes (constitutions de rentes publiques). 1779 - 1780, MC/ET/XXXV/910
    Édit de novembre 1778, rentes viagères à 10% sur 1 tête..
  - Minutes (constitutions de rentes publiques). 1781 - 1783, MC/ET/XXXV/911
    Rentes viagères à 10%, 8.5 % et 8% sur 1 à 4 têtes, exemptes de toutes impositions, édit de février 1781, rentes semblables mais sujettes à la retenue du 10e d'amortissement, édit de mars 1781, avec un état manuscrit d'emprunt sans retenue.
  - Minutes (constitutions de rentes publiques). 1781 - 1783, MC/ET/XXXV/912
    Édit de février 1781, rentes viagères à 10%, 8.5 % et 8% sur 1 à 4 têtes, exemptes de toutes impositions.
    Édit de mars 1781, rentes semblables mais sujettes à la retenue du 10e d'amortissement.
  - Minutes (constitutions de rentes publiques). 1782 - 1786, MC/ET/XXXV/914
    Édit de janvier 1782, rentes viagères sur 1 ou 2 têtes à différents deniers, avec quelques baptistaires.
  - Minutes (constitutions de rentes publiques). 1782 - 1786, MC/ET/XXXV/915
  - Minutes (constitutions de rentes publiques). 1784 - 1785, MC/ET/XXXV/916
    Édit de décembre 1783, rentes viagères sur 1 tête à 9%, sur 2 têtes à 8%, lots viagères.
  - Minutes (constitutions de rentes publiques). 1787, MC/ET/XXXV/917
    Acte(s) de la même période coté(s) séparément:
    Voir aussi MC/ET/XXXV/719, MC/ET/XXXV/811.
    Édit de novembre 1778-1779, rentes viagères.
    Édit de mai 1788, avec quelques actes de baptême, voir n° 719, rentes viagères à 8.5 % sur 2 têtes et à 10% sur 1 tête..
  - Minutes (constitutions de rentes publiques). 1788 - 1789, MC/ET/XXXV/918
    Rentes viagères à 10% et 9% sur 1 et 2 têtes, provenant des remplacements de chances, - édit de novembre 1787 et arrêt du conseil du 5 janvier 1788, rentes viagères à 8% et 7% sur 1 et 2 têtes, rentes perpétuelles à 5% exemptes de retenus, édit de novembre 1787, rentes viagères sur 1 tête sans retenue et rentes viagères sur 2 têtes avec retenue du 10e, provenant de lots échus aux billets de chance - édit de novembre 1787 et arrêt du 5 janvier 1788.
    Actes passés successivement par-devant Antoine Belurgey, Auguste Thion de La Chaume.
  - Minutes (constitutions de rentes publiques). 1789, MC/ET/XXXV/919
- Répertoire(s) de Antoine BELURGEY, 16 janvier 1778 - 10 mars 1791; MC/RE/XXXV/14
  - Répertoire. 1778, 16 janvier - 1791, 10 mars, 16 janvier 1778 - 10 mars 1791; MC/RE/XXXV/14
    Répertoire des notaires Antoine Belurgey (16 janvier 1778-16 octobre 1788), Auguste Thion de la Chaume (21 octobre 1788-10 mars 1791).
    Informations concernant le classement et la cotation:
    Le niveau inférieur de description, quand il existe, correspond aux mentions d'actes contenues dans le répertoire. Parmi celles-ci, certaines peuvent y être décrites, de manière plus ou moins détaillée. Pour consulter l'acte proprement dit, il convient de rechercher la cote au niveau des articles (registre ou liasse) des minutes du notaire (cote de type 'MC/ET').
    - Notoriété portant renonciation à la succession du sieur Fournier par la dame Laumier, 2 janvier 1780
      Mention dans le répertoire du notaire coté:
      MC/RE/XXXV/14
      Informations concernant le classement et la cotation du document:
      Attention: la cote de répertoire (de type 'MC/RE') ne permet pas de consulter la minute de l'acte. ll convient de rechercher la cote de la minute (de type 'MC/ET') au niveau des articles (registre ou liasse) de minutes du notaire.
      L'accès aux images numérisées des pages du répertoire se fait au niveau de description supérieur (' Répertoire du notaire '), rubrique ' Consulter les archives numérisées associées'.
      Base Généanot des actes contenant des renseignements d'état civil, 1780-1790 par l'association La France généalogique, 2004-2012 (base de données migrée: voir contexte dans le Plan d’orientation général - Notaires de Paris, guides thématiques du Minutier).
      Date de création de la notice: 2008
      notoriété; renonciation; Fournier (sieur); Laumier (dame)
    - Dépôt du baptistaire de monsieur le marquis de Romé, 4 janvier 1780
      acte d'état civil; dépôt de pièces; Romé (monsieur de)
    - Contrat de mariage entre le sieur Garnier et la veuve Schellers, 6 janvier 1780
      contrat de mariage; Garnier (sieur); Schellers (veuve)
    - Contrat de mariage entre le sieur Muron et la demoiselle Prinet, 18 janvier 1780
      contrat de mariage; Muron (sieur); Prinet (demoiselle)
    - Contrat de mariage entre le sieur Schmidt et la demoiselle Sourez, 21 janvier 1780
      contrat de mariage; Schmidt (sieur); Sourez (demoiselle)
    - Contrat de mariage entre le sieur Duvivier et la demoiselle Meurier, 30 janvier 1780
      contrat de mariage; Duvivier (sieur); Meurier (demoiselle)
    - Contrat de mariage entre le sieur Gratpanche et la demoiselle Charles, 31 janvier 1780
      contrat de mariage; Gratpanche (sieur); Charles (demoiselle)
    - Inventaire après décès de Marie Louise Norry, épouse Guillot, 4 février 1780
      inventaire après décès; Norry, Marie-Louise; Guillot (sieur)
    - Notoriété portant renonciation à la succession de son père par Sébastien Ferry, 4 février 1780
      notoriété; renonciation; Ferry, Sébastien; Ferry (sieur)
    - Contrat de mariage entre le sieur Marga et la demoiselle Le Comte, 4 février 1780
      contrat de mariage; Marga (sieur); Le Comte (demoiselle)
    - Dépôt du baptistaire de monsieur de Forbin et d'un acte de notoriété en rectification de son nom, 4 février 1780
      acte d'état civil; dépôt de pièces; notoriété; Forbin (monsieur de)
    - Contrat de mariage entre monsieur Guillot et mademoiselle Matheau, 6 février 1780
      contrat de mariage; Guillot (monsieur); Matheau (mademoiselle)
    - Inventaire après décès de Marie Madeleine Morel, épouse Dubois, 7 février 1780
      inventaire après décès; Morel, Marie-Madeleine; Dubois (sieur)
    - Notoriété portant renonciation à la succession de son père par Louis Joseph Guillot, 7 février 1780
      notoriété; renonciation; Guillot, Louis-Joseph; Guillot (sieur)
    - Testament déposé de monsieur Marchelet, 15 février 1780
      testament; dépôt de pièces; Marchelet (monsieur)
    - Notoriété constatant les héritiers du sieur Monnet et dépôt de son mortuaire, 18 février 1780
      notoriété; acte d'état civil; dépôt de pièces; Monnet (sieur)
    - Inventaire après décès du sieur Marchelet, 18 février 1780
      inventaire après décès; Marchelet (sieur)
    - Iinventaire après décès des sieur et dame Bompart, 19 février 1780
      inventaire après décès; Bompart (sieur); Bompart (dame)
    - Dépôt du certificat de vie de monsieur Fabus, 21 février 1780
      notoriété; dépôt de pièces; Fabus (monsieur)
    - Contrat de mariage entre le sieur Manuel et la demoiselle Emery, 29 février 1780
      contrat de mariage; Manuel (sieur); Emery (demoiselle)
    - Notoriété après le décès du sieur Le Brecht Zieguembalg, 1er mars 1780
      notoriété; renonciation; Le Brecht Zieguembalg (sieur)
    - Notoriété portant renonciation à la succession de la dame Dubois par la veuve Morel, 2 mars 1780
      notoriété; renonciation; Dubois (dame); Morel (veuve)
    - Dépôt des certificats de vie des sieurs et demoiselles Bruguières, 8 mars 1780
      notoriété; dépôt de pièces; Bruguières (sieurs); Bruguières (demoiselles)
    - Délivrance de legs de Toussaint Benjamin Lebrun à son frère, 10 mars 1780
      délivrance de legs; Lebrun, Toussaint-Benjamin; Lebrun (sieur)
    - Notoriété en rectification des noms de monsieur Testu et dépôt des extraits baptistaires des sieurs Testu père et fils, 13 mars 1780
      notoriété; acte d'état civil; dépôt de pièces; Testu (sieur); Testu (sieur)
    - Dépôt du mortuaire de Marie de Vitry, 13 mars 1780
      acte d'état civil; dépôt de pièces; Vitry, Marie de
    - Notoriété portant renonciation à la succession de leurs père et mère par les sieurs Sainpère, 14 mars 1780
      notoriété; renonciation; Sainpère (sieurs); Sainpere (sieur) Sainpere (dame)
    - Inventaire après décès du sieur André Taffoureau, 23 mars 1780
      inventaire après décès; Taffoureau, André
    - Contrat de mariage entre Martin Frot et Angélique Thérèze Lieuret, 24 mars 1780
      contrat de mariage; Frot, Martin; Lieuret, Angélique-Thérèze
    - Inventaire après décès de Thomas Hérard, 31 mars 1780
      inventaire après décès; Hérard, Thomas
    - Notoriété constatant les héritiers de François Jacoby Duvallon, 1er avril 1780
      notoriété; renonciation; Jacoby-Duvallon, François
    - Délivrance de legs par le sieur Hiacinthe Jacoby Duvallon, 1er avril 1780
      délivrance de legs; Jacoby Duvallon, Hiacinthe
    - Notoriété en rectification des noms de Charles Franihac, 1er avril 1780
      notoriété; renonciation; Franihac, Charles
    - Contrat de mariage entre Jean Louis Laforest et Marie Maxence Chanteclaire, 2 avril 1780
      contrat de mariage; Laforest, Jean-Louis; Chanteclaire, Marie-Maxence
    - Dépôt du mortuaire de Marie Angélique Biberel, 21 avril 1780
      acte d'état civil; dépôt de pièces; Biberel, Marie-Angélique
    - Dépôt du mortuaire de Charles Didier Dallon, 22 avril 1780
      notoriété; dépôt de pièces; Dallon, Charles-Didier
    - Dépôt de l'acte de notoriété constatant le nombre des héritiers de la veuve Titoux, 25 avril 1780
      notoriété; dépôt de pièces; Titoux (veuve)
    - Inventaire après décès de Jacques Nicolas Boulloche Dumesrel, 27 avril 1780
      inventaire après décès; Boulloche Dumesrel, Jacques-Nicolas
    - Notoriété constatant les héritiers de Jean Charles Muzier, prêtre., 28 avril 1780
      notoriété; Muzier, Jean-Charles; prêtre
    - Notoriété portant renonciation à la succession de Claude Félix de Kennedy par Jean Félix Kennedy, son fils., 29 avril 1780
      notoriété; renonciation; Kennedy, Claude-Félix de; Kennedy, Jean-Félix
    - Compte d'exécution testamentaire de monsieur Daversy par le sieur Chevallier, 29 avril 1780
      compte d'exécution testamentaire; Daversy (monsieur); Chevallier (sieur)
    - Notoriété portant renonciation à la succession du sieur Bompard par les demoiselles Deperey Delaunay, 30 avril 1780
      notoriété; renonciation; Bompard (sieur); Deperey-Delaunay (demoiselles)
    - Contrat de mariage entre Georges Germiné et Marie Guillaume Divry, 30 avril 1780
      contrat de mariage; Germiné, Georges; Divry, Marie-Guillaume
    - Inventaire après décès de Louis Thonnard, 2 mai 1780
      inventaire après décès; Thonnard, Louis
    - Notoriété portant renonciation à la succession de la veuve Chiflet par le sieur Lignot, 10 mai 1780
      notoriété; renonciation; Chiflet (veuve); Lignot (sieur)
    - Testament de madame Laurent, 11 mai 1780
      testament; Laurent (madame)
    - Notoriété portant renonciation à la succession de monsieur de Flacourt par les sieur et dame Mesnager, 20 mai 1780
      notoriété; renonciation; Flacourt (monsieur de); Mesnager (sieur); Mesnager (dame)
    - Contrat de mariage entre Lambert Rivierre et Marie Anne Emilie Chenuat, 23 mai 1780
      contrat de mariage; Rivierre, Lambert; Chenuat, Marie-Anne-Emilie
    - Notoriété constatant les héritiers des sieur et dame Portier, 26 mai 1780
      notoriété; Portier (sieur); Portier (dame)
    - Notoriété en rectification des noms de monsieur Laulanié, 3 juin 1780
      notoriété; Laulanié (monsieur)
    - Notoriété portant renonciation à la succession du duc de Lorges par madame la duchesse de Lorges, son épouse, 5 juin 1780
      notoriété; renonciation; Lorges (monsieur de); Lorges (madame de)
    - Inventaire après décès de Marthe Louise Lamy, épouse Clemandon, 5 juin 1780
      inventaire après décès; Lamy, Marthe-Louise; Clemandon (sieur)
    - Notoriété en rectification des noms de monsieur Pascal, 8 juin 1780
      notoriété; Pascal (monsieur)
    - Contrat de mariage entre le sieur Courtois et la demoiselle Cousin, 10 juin 1780
      contrat de mariage; Courtois (sieur); Cousin (demoiselle)
    - Codicille déposé de madame Fajot, 27 juin 1780
      testament; dépôt de pièces; Fajot (madame)
    - Notoriété constatant les héritiers de François Meusnier, 30 juin 1780
      notoriété; Meusnier, François
    - Notoriété en rectification des noms du sieur Raygasse, 30 juin 1780
      notoriété; Raygasse (sieur)
    - Inventaire après décès de la dame Fajot, 5 juillet 1780
      inventaire après décès; Fajot (dame)
    - Délivrance de legsde monsieur Boulloche du Mesrel, 14 juillet 1780
      délivrance de legs; Boulloche du Mesrel (monsieur)
    - Inventaire après décès de la dame Le Mareschal, 19 juillet 1780
      inventaire après décès; Le Mareschal (dame)
    - Contrat de mariage entre le sieur Thuillier et la demoiselle Royer, 24 juillet 1780
      contrat de mariage; Thuillier (sieur); Royer (demoiselle)
    - Contrat de mariage entre le sieur Trusson et la demoiselle Didier, 24 juillet 1780
      contrat de mariage; Trusson (sieur); Didier (demoiselle)
    - Notoriété constatant les héritiers du sieur de Lorgeril et dépôt de son mortuaire, 26 juillet 1780
      notoriété; acte d'état civil; dépôt de pièces; Lorgeril (sieur de)
    - Notoriété portant renonciation à la succession de la dame Maréchal par le sieur Crose, 29 juillet 1780
      notoriété; renonciation; Maréchal (dame); Crose (sieur)
    - Contrat de mariage entre le sieur Minet et la demoiselle Rogellet, 29 juillet 1780
      contrat de mariage; Minet (sieur); Rogellet (demoiselle)
    - Testament du sieur Romain, 31 juillet 1780
      testament; Romain (sieur)
    - Délivrance de legs Maréchal, 4 août 1780
      délivrance de legs; Marechal
    - Inventaire après décès de Jean Baptiste Pierre Romain, 8 août 1780
      inventaire après décès; Romain, Jean-Baptiste-Pierre
    - Notoriété portant renonciation à la succession de la dame Fajot, 9 août 1780
      notoriété; renonciation; Fajot (dame)
    - Dépôt du certificat de vie de monsieur Antoine Berger, 9 août 1780
      notoriété; dépôt de pièces; Berger, Antoine
    - Délivrance de legs par monsieur Chaudry aux légataires de madame Fajot, 9 août 1780
      délivrance de legs; Fajot (madame); Chaudry (monsieur)
    - Notoriété et consentement à la succession du sieur Jean Pierre Montandon, 10 août 1780
      notoriété; ratification; partage; Montandon, Jean-Pierre
    - Notoriété constatant les héritiers de madame Limanton, 22 août 1780
      notoriété; Limanton (madame)
    - Dépôt du certificat de vie de madame la comtesse Delaqueille, 30 août 1780
      notoriété; dépôt de pièces; Delaqueille (madame)
    - Contrat de mariage entre le sieur Le Couteux et la demoiselle Voland, 4 septembre 1780
      contrat de mariage; Le Couteux (sieur); Voland (demoiselle)
    - Inventaire après décès de la veuve Verdier, 9 septembre 1780
      inventaire après décès; Verdier (veuve)
    - Contrat de mariage entre monsieur Lambert et mademoiselle de Mézières, 23 septembre 1780
      contrat de mariage; Lambert (monsieur); Mézières (mademoiselle de)
    - Contrat de mariage entre le sieur Manneville et la demoiselle Francel, 25 septembre 1780
      contrat de mariage; Manneville (sieur); Francel (demoiselle)
    - Dépôt d'un acte de notoriété constatant les héritiers de monsieur le baron d'Uzech, 27 septembre 1780
      notoriété; dépôt de pièces; Uzech (monsieur d')
    - Dépôt d'un acte de notoriété constatant les héritiers du sieur Mailler, 28 septembre 1780
      notoriété; dépôt de pièces; Mailler (sieur)
    - Contrat de mariage entre le sieur Letourneau et la demoiselle Davenne, 29 septembre 1780
      contrat de mariage; Letourneau (sieur); Davenne (demoiselle)
    - Dépôt du certificat de vie de la veuve Robineau, 30 septembre 1780
      notoriété; dépôt de pièces; Robineau (veuve)
    - Contrat de mariage entre le sieur Dessain et mademoiselle Lupz, 5 octobre 1780
      contrat de mariage; Dessain (sieur); Lupz (mademoiselle)
    - Contrat de mariage entre monsieur Letombe et la demoiselle Vautier, 7 octobre 1780
      contrat de mariage; Letombe (monsieur); Vautier (demoiselle)
    - Inventaire après décès de la demoiselle Humel, 26 octobre 1780
      inventaire après décès; Humel (demoiselle)
    - Contrat de mariage entre le sieur Soisson et la demoiselle Brion, 29 octobre 1780
      contrat de mariage; Soisson (sieur); Brion (demoiselle)
    - Contrat de mariage entre le sieur Fauvel et la demoiselle Gibert, 6 novembre 1780
      contrat de mariage; Fauvel (sieur); Gibert (demoiselle)
    - Notoriété constatant les héritiers de la demoiselle Descourtis, 7 novembre 1780
      notoriété; Descourtis (demoiselle)
    - Contrat de mariage entre le sieur Anselin et la demoiselle Pion, 12 novembre 1780
      contrat de mariage; Anselin (sieur); Pion (demoiselle)
    - Contrat de mariage entre le sieur Pannier et la demoiselle Cuny, 17 novembre 1780
      contrat de mariage; Pannier (sieur); Cuny (demoiselle)
    - Inventaire après décès de la dam Houssain, 21 novembre 1780
      inventaire après décès; Houssain (dame)
    - Contrat de mariage entre le sieur Belhomme et la demoiselle Barbier, 21 novembre 1780
      contrat de mariage; Belhomme (sieur); Barbier (demoiselle)
    - Contrat de mariage entre le sieur Saulgeot et la demoiselle Mollin, 23 novembre 1780
      contrat de mariage; Saulgeot (sieur); Mollin (demoiselle)
    - Testament de la demoiselle Humel, 24 novembre 1780
      testament; Humel (demoiselle)
    - Notoriété constatant les héritiers de la veuve David, 28 novembre 1780
      notoriété; David (veuve)
    - Inventaire après décès de monsieur Moulgué, pourvoyeur du roi., 29 novembre 1780
      inventaire après décès; Moulgué (monsieur)
    - Testament déposé de mademoiselle Barrère et dépôt de son mortuaire, 9 décembre 1780
      testament; dépôt de pièces; acte d'état civil; dépôt de pièces; Barrère (mademoiselle)
    - Compte d'exécution testamentaire par madame la duchesse de Lorgel à ses enfants, 21 décembre 1780
      compte d'exécution testamentaire; Lorgel (madame)
    - Inventaire après décès de monsieur Guillaume surnommé Gosselin, commandant au palais des Thuilleries, 23 décembre 1780
      inventaire après décès; Guillaume ditGosselin (monsieur); Gosselin, Gosselin (monsieur dit)
    - Testament de mademoiselle Martin, 30 décembre 1780
      testament; Martin (mademoiselle)
    - Contrat de mariage entre le sieur Cabourdin et la demoiselle Rasteau, 7 janvier 1781
      contrat de mariage; Cabourdin (sieur); Rasteau (demoiselle)
    - Inventaire après décès de l'épouse Lhermitte de Villeblanche, 8 janvier 1781